---
title: "TP_5_Markdown"
runtime: shiny
output: html_document
---

```{r setup, include=FALSE}
knitr::opts_chunk$set(echo = TRUE)
```

The main goal : build an application for iris data exploration by using the k-means algorithme, established in a clien - server architecture as shiny apps, and present it as a Markdown document

Exécution de l'application shiny_tp3 fourni au départ

**1) Dans le bloc ci-dessous, on va bien voir l'exploration des données du data frame iris sous forme d'un graphique de 2D (x, y)**


```{r, echo = TRUE}
shinyApp(
  
  ui = pageWithSidebar(
        headerPanel('Iris k-means clustering'),
        sidebarPanel(
          # injection des deux select input dans le UI avec un input numeric fixant le nombre de Cluster à 9
          selectInput('xcol', 'X Variable', names(iris)),
          selectInput('ycol', 'Y Variable', names(iris), selected=names(iris)[[2]]),
          numericInput('clusters', 'Cluster count', 3,
                       min = 1, max = 9)
        ),
        # ici on va bien visualiser le plot aui sera géneré dans le côté serveur à pqrtir des donnés fourni par l'utilisateur
        mainPanel(
          plotOutput('plot1')
        )
      ),
  
  server = function(input, output) {
      # Combine the selected variables into a new data frame
    selectedData <- reactive({
      iris[, c(input$xcol, input$ycol)]
    })
    # definition de la méthode de classification supervisé K-means 
    clusters <- reactive({
      kmeans(selectedData(), input$clusters)
    })
    # generation du plot qui sera injecté dans le UI
    output$plot1 <- renderPlot({
      # ici j'ai defini 9 couleur manuellement, puisque le nombre de Cluster est deja fixe au 9 comme valeur maxiamle
      palette(c("#E41A1C", "#377EB8", "#4DAF4A", "#984EA3",
                "#FF7F00", "#FFFF33", "#A65628", "#F781BF", "#999999"))
      
      par(mar = c(5.1, 4.1, 0, 1))
      # dessin du plot 2D(x,y) à partir du selectedData par la fonction plot
      plot(selectedData(),
           col = clusters()$cluster,
           pch = 20, cex = 3)
      points(clusters()$centers, pch = 4, cex = 4, lwd = 4)
    })
    },
  
  options = list(height = 500)
)
```

**2) Dans le bloc ci-dessous, on va etendre le graphique fait dans la première pqrtie vers du 2D(x,y) vers un graphique 3D(x, y, z) en utilisant le ScatterPlot3d**

```{r, echo = TRUE}
library(shiny)
library(RColorBrewer)
library(scatterplot3d)
shinyApp(
  
  ui = fluidPage(
      headerPanel(h2("Exploration du dataframe Iris avec ScatterPlot 3D")),
      sidebarLayout(
        
        sidebarPanel(
          # injection des deux select input dans le UI avec un input numeric fixant le nombre de Cluster à 9
          selectInput('xcol', 'variable x', names(iris),selected = "Petal.Width"),
          selectInput('ycol', 'variable y', names(iris),selected = "Petal.Length"),
          selectInput('zcol', 'variable z', names(iris)),
          numericInput('clusters', 'Cluster count', 3,
                       min = 1, max = 9)
          ),
        # ici on va bien visualiser le plot aui sera géneré dans le côté serveur à partir des donnés fourni par l'utilisateur
        mainPanel(
          plotOutput("plot_of_iris")
        )
      )
    ),
  
  server = function(input, output) {
      # Combine the selected variables into a new data frame
      selectedData <- reactive({
        iris[, c(input$xcol, input$ycol, input$zcol)]
      })
      # definition de la méthode de classification supervisé K-means 
      clusters <- reactive({
        kmeans(selectedData(), input$clusters)
      })
      # generation du plot qui sera injecté dans le UI
      output$plot_of_iris <- renderPlot({
      # dessin du plot 3D(x, y, z) à partir du selectedData en utilisant la fonction scatterplot3d
      scatterplot3d(selectedData(),
                      color = clusters()$cluster,
                      pch=16,
                      highlight.3d = FALSE,
                      type = "p")
        
      })
    },
  
  options = list(height = 500)
)
```

**3) Dans le bloc ci-dessous on va voir une amélioration de cette application en changeant la méthode k-means par la méthode KNN, et voici les etapes : **

- Selection des deux parametres qui vont etre affichés au niveau du graphe a travers 'Predictive Attribute X' et 'Predictive Attribute Y' 
- Apres, on choisit n'importe quelle point des 150 points dans iris data comme un point cible, ainsi que le point dont la classe va être predictée via le KNN.
- Et enfin on choisit le nombre de voisins "K" pour l'algorithme supervisée.
- les points voisins utilisée par le KNN sont apparue en symbole orange (+).
- le point cible est affiché avec un croix X et coloré par la class predicté par le KNN.

```{r, echo = TRUE}
library(shiny)
library(RColorBrewer)
library(scatterplot3d)
library(pdist)
library(class)
shinyApp(
  
  ui = fluidPage(
        headerPanel('Iris K-Nearest Neighbor'),
        sidebarPanel(
          # injection des deux select input dans le UI avec un input numeric fixant le nombre de Cluster à 9
          selectInput('xcol', 'Variable X', setdiff(names(iris), 'Species')),
          selectInput('ycol', 'Variable Y', setdiff(names(iris), 'Species'), selected=names(iris)[[2]]),
          # les points ciblee par l'algorithme KNN
          sliderInput('target', 'indice du point cible', 1, min = 1, max = dim(iris)[1]),
          # nombre de voisins k qui seront predictee par l'algorithme KNN
          sliderInput('k', 'Nombre de voisins (K)', 3, min = 1, max = 15)
        ),
        mainPanel(
          # ici on va bien visualiser le plot aui sera géneré dans le côté serveur à partir des donnés fourni par l'utilisateur
          plotOutput('plot1'),
          # ici j'ai fait une comparaison avec la classe original et la classe predictee par la methode KNN
          h3('Original class:'),
          textOutput("originalClass"),
          h3('KNN predicted class:'),
          textOutput("predictedClass")
        )
),
  
  server = function(input, output, session) {
      # Combine the selected variables into a new data frame
        selectedData <- reactive({
                            iris[, c(input$xcol, input$ycol)]
                        })
                
        targetPoint <- reactive({
                            selectedData()[input$target,]
                       })
        # definition de la méthode de classification supervisé KNN
        predictedClass <- reactive({
                            knn(selectedData(), targetPoint(), iris$Species, input$k)
                          })
        # generation du plot 2D(x, y) qui sera injecté dans le UI a partir du selectedData() choisi au depart 
        output$plot1 <- renderPlot({
            par(mar = c(5.1, 4.1, 0, 1))                
            plot(selectedData(),
                 col = unclass(iris$Species),
                 pch = 20, cex = 3)                
            
            distances <- pdist(targetPoint(), selectedData())
            nnIdxs <- order(as.matrix(distances))[1:input$k]  
            # les points voisins pris par le KNN sont affichee par un (+) en orange .
            points(selectedData()[nnIdxs,], pch = 3, cex = 4, lwd = 4, col="orange")
            # le point cible est affichee avec un X et coloree par la classe predictee en utilisant le KNN
            points(selectedData()[input$target,], pch = 4, cex = 4, lwd = 4, col=unclass(predictedClass()))
                
        })
        # comparaison entre la classe originale et la classe predictee 
        output$originalClass <- reactive({iris$Species[input$target]})
        output$predictedClass <- reactive({predictedClass()})
    },
  
  options = list(height = 500)
)
```
